臺灣板橋地方法院刑事判決　　　　　　　96年度訴字第2935號
公　訴　人　臺灣板橋地方法院檢察署檢察官
被　　　告　甲○○
上列被告因違反毒品危害防制條例案件，經檢察官提起公訴（96
年度毒偵字第5219號），本院合議庭裁定由受命法官獨任進行簡
式審判程序，判決如下：
        主  文
甲○○施用第一級毒品，累犯，處有期徒刑壹年。
扣案第一級毒品海洛因（驗餘淨重零點壹壹陸貳公克）沒收銷燬
之；包裝上開毒品之外包裝夾鍊袋壹個，沒收之。
        事  實
一、甲○○前於民國（下同）八十八年間，因施用毒品案件，經
    臺灣臺北地方院以八十八年度毒聲字第七０九號裁定送觀察
    、勒戒後，認有繼續施用傾向，經臺灣臺北地方法院以八十
    八年度毒聲字第一０二八號裁定令入戒治處所施以強制戒治
    ，其後經裁定停止戒治，所於戒治期間付保護管束，於八十
    九年四月十六日保護管束期滿未經撤銷，強制戒治視為執行
    完畢，經臺灣臺北地方法院檢察署檢察官於八十九年五月十
    五日以八十九年度戒毒偵字第一五一號為不起訴處分確定；
    又於八十九年間，因施用毒品案件，經本院以八十九年度毒
    聲字第七０一八號裁定令入戒治處所施強制戒治，並經臺灣
    板橋地方法院檢察署檢察官提起公訴，強制戒治部分，於九
    十一年四月十二日期滿執行完畢，起訴部分，經本院以九十
    年度訴字第一二四號判處有期徒刑八月確定，於九十三年五
    月二十日執行完畢；又於九十四年間，因施用毒品案件，經
    本院以九十四年度訴字第二一六０號判處有期徒刑十月確定
    ，於九十五年十二月十四日縮刑期滿執行完畢（下稱前案）
    。其明知海洛因係毒品危害防制條例所規定之第一級毒品，
    不得非法持有、施用，竟基於施用第一級毒品海洛因之犯意
    ，於前案施用毒品犯行後五年內之九十六年七月九日上午十
    時許，在臺北市○○路某市場內，以針筒注射之方式，施用
    第一級毒品海洛因一次。嗣於九十六年七月十日上午十時四
    十五分許，在臺北縣板橋市○○路二九０巷四六弄六號前，
    為警查獲，並扣得其所有之海洛因一包（驗餘淨重零點一一
    六二公克）。
二、案經臺北市政府警察局萬華分局移送臺灣板橋地方法院檢察
    署檢察官偵查起訴，經甲○○於準備程序進行中就被訴事實
    為有罪之陳述，經告知簡式審判程序之旨，並聽取當事人之
    意見後，本院合議庭裁定由受命法官獨任以簡式審判程序審
    理。
    理  由
一、訊據被告甲○○對於上揭時、地，施用海洛因之犯罪事實，
    於本院審理中坦承不諱，並有白色粉末一包扣案足資佐證，
    而上開白色粉末經鑑定結果，確含有第一級毒品海洛因成分
    之事實，復有交通部民用航空局航空醫務中心九十六年七月
    二十二日航藥字第九六０九七四號毒品鑑定書一件在卷足佐
    。又被告於九十六年七月十日上午十時四十五分許為警查獲
    後，經警所採集之尿液經送臺灣尖端先進生技醫藥股份有限
    公司以ＥＩＡ酵素免疫分析法初步檢驗，並以ＧＣ/ ＭＳ氣
    相層析/ 質譜儀法確認檢驗之結果，呈鴉片類（嗎啡）陽性
    反應，有該公司於九十六年七月二十日出具之濫用藥物檢驗
    報告一紙（尿液檢體編號：０二０一二八號）附卷可稽。再
    參以海洛因於人體內會代謝成嗎啡，因此涉嫌海洛因之施用
    者係檢驗其尿液中之嗎啡反應等情，為本院職務上已知之事
    實，被告亦自承其係施用海洛因，足見被告於為警查獲前所
    施用者為海洛因無誤。又按現行毒品危害防制條例第二十條
    、第二十三條之規定，僅限於「初犯」及「五年後再犯」二
    種情形，始應先經觀察、勒戒或強制戒治程序。倘被告於五
    年內已再犯，經依法追訴處罰，縱其第三次（或第三次以上
    ）再度施用毒品之時間，在初犯經觀察、勒戒或強制戒治執
    行完畢釋放五年以後，已不合於「五年後再犯」之規定，且
    因已於「五年內再犯」，顯見其再犯率甚高，原實施觀察、
    勒戒或強制戒治，已無法收其實效，即應依該條例第十條處
    罰（最高法院九十五年度第七次刑事庭會議決議參照）。本
    件被告前於八十八年間，因施用毒品案件，經臺灣臺北地方
    院以八十八年度毒聲字第七０九號裁定送觀察、勒戒後，認
　　有繼續施用傾向，經臺灣臺北地方法院以八十八年度毒聲字
  　第一０二八號裁定令入戒治處所施以強制戒治，其後經裁定
    停止戒治，所於戒治期間付保護管束，於八十九年四月十六
    日保護管束期滿未經撤銷，強制戒治視為執行完畢，經臺灣
    臺北地方法院檢察署檢察官於八十九年五月十五日以八十九
    年度戒毒偵字第一五一號為不起訴處分確定；又於八十九年
    間，因施用毒品案件，經本院以八十九年度毒聲字第七０一
    八號裁定令入戒治處所施強制戒治，並經臺灣板橋地方法院
    檢察署檢察官提起公訴，強制戒治部分，於九十一年四月十
    二日期滿執行完畢，起訴部分，經本院以九十年度訴字第一
    二四號判處有期徒刑八月確定，於九十三年五月二十日執行
    完畢；又於九十四年間，因施用毒品案件，經本院以九十四
    年度訴字第二一六０號判處有期徒刑十月確定，於九十五年
    十二月十四日縮刑期滿執行完畢之事實，有臺灣高等法院被
    告前案紀錄表一件在卷可稽，是被告本案施用毒品犯行，其
    施用毒品之時間，雖在前次經強制戒治執行完畢（九十一年
    四月十二日）五年以後，但因其於經強制戒治執行完畢五年
    以內，已於九十四年間有再犯施用毒品行並經判決確定（即
    前案），且本案與前案之施用時間又未超過五年，揆諸上開
    說明，本案犯行已不合於「五年後再犯」之規定，即應毒品
    危害防制條例第十條規定處罰。從而，本件事證明確，被告
    堪以認定，應依法論科。
二、按海洛因係毒品危害防制條例第二條第二項第一款所定之第
    一級毒品，故核被告所為，係犯毒品危害防制條例第十條第
    一項之施用第一級毒品罪。被告施用第一級毒品海洛因前後
    持有海洛因之行為，為其施用之高度行為所吸收，不另論罪
    。又被告前有如上開犯罪事實所載之犯罪科刑及執行情形，
    有臺灣高等法院被告前案紀錄表一件在卷可稽，其於有期徒
    刑執行完畢後五年內，故意再犯有期徒刑以上刑之本罪，為
    累犯，應依法加重其刑。爰審酌被告犯罪前有多次施用毒品
    犯行，經觀察勒戒、強制戒治及有期徒刑之判決後，仍再犯
    本件犯行，足見其素行不佳、及其施用毒品之動機、手段、
    施用毒品戕害一己健康，施用次數僅一次及其智識程度、生
    活狀況，暨犯後坦承犯行之態度等一切情狀，量處如主文所
    示之刑。末查，被告所犯上開施用第一級毒品罪，犯罪時間
    在九十六年四月二十四日以後，故不符合減刑之規定，附此
    敘明。
三、扣案之海洛因（驗餘淨重零點一一六二公克），為查獲之第
    一級毒品，應依毒品危害防制條例第十八條第一項前段規定
    ，宣告沒收銷燬之；包裝上開毒品之外包裝夾鏈袋一個，則
    為被告所有供其為本件犯行所用之物，爰依刑法第三十八條
    第一項第二款規定，宣告沒收之。
據上論斷，應依刑事訴訟法第二百七十三條之一第一項、第二百
九十九條第一項前段，毒品危害防制條例第十條第一項、第十八
條第一項前段，刑法第十一條前段、第四十七條第一項、第三十
八條第一項第二款，判決如主文。
本案經檢察官陳佳宏到庭執行職務。
中　　華　　民　　國　　96　　年　　9 　　月　　20　　日
                  刑事第十六庭  　法　官  白光華
以上正本證明與原本無異
如不服本判決應於送達後十日內向本院提出上訴狀。
                                　書記官  張玉如
中　　華　　民　　國　　96　　年　　9 　　月　　20　　日
附錄本案論罪科刑法條全文：
毒品危害防制條例第十條
施用第一級毒品者，處六月以上五年以下有期徒刑。
施用第二級毒品者，處三年以下有期徒刑。
